台灣高等法院交通事件裁定　　　　　　　　　　　九十一年度交抗字第一六一號
　　抗　告　人
　　即受處分人　甲○○　女　四.
右抗告人因違反道路交通管理處罰條例案件，不服臺灣臺北地方法院中華民國九十一
年十一月四日裁定（九十一年度交聲字第六九九號），提起抗告，本院裁定如左：
    主      文
抗告駁回。
    理      由
一、原裁定意旨（如附件）。
二、抗告意旨略以：(一)因為全台北市只有陽明山公園內該處設有專供大客車之公共停
    車格，不像一般汽車、機車停車格一樣到處可見，故不能以一般國民經驗法則判
    斷，何況當時亦無任何大客車進入停放在該停車場，而數百公尺內亦未見任何告
    示。(二)交通法規是以導正及罰緩為手段以達到端正駕駛人之行為以為目的，在這
    樣全台北市唯一之大客車與小汽車共存之停車格，在沒有任何標示情況下，實在
    很難叫人清楚辨別，很容易陷民於罪云云。
三、按汽車駕駛人停車車種不依規定者，處新台幣（以下同）六百元以上一千二百元
    以下罰鍰，道路交通管理處罰條例第五十六條第一項第九款定有明文。再行為人
    如停車車種不依規定為警舉發，而在舉發通知單上所載之應到案日期前聽候裁決
    ，經主管機關調查後仍認定其有違規停車之行為者，依違反道路交通管理事件統
    一裁罰標準及處理細則（以下簡稱處理細則）第四十四條第一項及違反道路交通
    管理事件統一裁罰基準表（以下簡稱基準表）之規定，需對該違規停車之行為人
    處以六百元之罰鍰。又逕行舉發違反道路交通管理事件，經汽車所有人依通知單
    之應到案日期前到案，並告知違規駕駛人姓名、身分證統一編號及住址者，處罰
    機關應即另行通知違規駕駛人到案依法處理；逾應到案日期，處罰機關應依道路
    交通管理處罰條例第八十五條第三項規定處罰該汽車所有人，處理細則第二十四
    條亦定有明文，易言之，汽車駕駛人停車車種不依規定，為警當場攔停者，處罰
    機關固應對該汽車之駕駛人為處罰，惟若舉發機關並非當場對該部機車攔停，而
    在九十一年七月三日前係依處理細則第二十三條第一項第三款「違規停車而駕駛
    人不在現場」規定逕行舉發者，此際舉發機關只能依上開處理細則第二十三條第
    二項規定對汽車所有人為掣單舉發，而如經舉發之汽車所有人在舉發通知單之應
    到案日期前到案，並告知處罰機關該名在不依停車車種規定停車之違規停車之違
    規駕駛人姓名、身分證統一編號及住址者，處罰機關應即依前開細則第二十四條
    規定處罰該名違規駕駛人，而如汽車所有人未於應到案日期前到案或雖於應到案
    日期前到案，而未告知處罰機關實際之違規駕駛人者，處罰機關仍應依道路交通
    管理處罰條例第八十五條第三項「本條例關於車輛駕駛人之處罰，如應歸責於車
    輛所有人者，處罰車輛所有人。」規定，對車輛所有人加以處罰。
四、經查，本件抗告人甲○○所有之車號ＥＴ－七三五０號自用小客車，於九十一年
    二月二十五日中午十二時四十四分許，在台北市北投區陽明山公園內所劃設專供
    大客車停車之停車格內違規停車，而駕駛人不在現場，嗣為台北市政府警察局北
    投分局公園派出所（以下稱北投分局）員警當場以拍照之方式採證，並以受處分
    人所有該部汽車有違反前揭道路交通管理處罰條例第五十六條第一項第九款規定
    之行為掣單舉發，嗣將舉發通知單送達於受處分人後，受處分人雖於應到案日期
    前向原處分機關提出申訴，惟未向原處分機關告知該部汽車當時之駕駛人確實年
    籍，經原處分機關請舉發單位即北投分局調查結果，仍認受處分人所有前開車號
    汽車有前開違規行為，原處分機關乃依前揭道路交通管理處罰條例第五十六條第
    一項第九款、第八十五條第三項、處理細則第四十四條第一項及基準表之規定，
    於九十一年五月九日裁處前開車號汽車之所有人即抗告人罰鍰六百元等情，均有
    台北市政府警察局舉發違反道路交通管理事件通知單及台北市交通事件裁決所違
    反道路交通管理事件裁決書各乙紙在卷足憑。抗告人所有前開汽車為員警拍照舉
    發之地點，分別劃設有供小客車及大客車停車之停車格，且二者之大小區分非常
    明顯，亦即劃設供大客車停車之格位，其長度幾近是小客車停車位之二倍以上，
    此有原審函請北投分局所拍攝之現場相片附本院卷可憑，而該停車場雖未清楚的
    標出該處所劃設比較大之停車位為大客車專用，小客車不能停放，惟依在道路上
    駕駛汽車、停車之一般國民經驗法則，道路上所劃設之停車格位恆與該所劃設停
    車格所停放之車種大小相當，依本件前開相片所顯示受處分人所有汽車停車之地
    點，該部汽車係停在長度有其車身二倍長之停車格內，而該較長停車格旁即有劃
    設與一般自用小客車車身長度相當之停車格，依照前述說明，抗告人應明知其所
    有前開車號汽車停放地點係劃設供車身較長之大客車停放之用，而非劃設供一般
    小客車停放，否則主管機關斷無在該處劃設此種較大停車格之理。是抗告人所有
    前開車號汽車確有停車車種不依規定之違規停車行為，原處分機關依前揭道路交
    通管理處罰條例第五十六條第一項第九款、第八十五條第三項及處理細則第四十
    四條第一項暨基標準表之規定，裁處抗告人罰鍰六百元，核無違誤，原審駁回抗
    告人之異議，亦屬合法，抗告人仍執前詞，空言抗辯，為無理由，應予駁回。
五、據上論斷，應依道路交通案件處理辦法第二十六條、刑事訴訟法第四百十二條，
    裁定如主文。
中      華      民      國      九十一    年      十二    月    二十五  日
                              台灣高等法院交通法庭
                                  審判長法  官  葉  騰  瑞
                                        法  官  江  國  華
                                        法  官  莊  明  彰
右正本證明與原本無異。
不得再抗告。
                                        書記官  廖  嫣  雯
中      華      民      國      九十一    年十二    月    二十六  日
